# 粉煤灰视同销售会计处理问题

提问人：anchanghai 时间：2019-12-10 11:00:40
@chenyiwei 陈老师，我想请教您一个问题。
甲公司（火电发电企业）与乙公司（粉煤灰分选销售企业），签订一份粉煤灰分选设备转让的合同。合同约定大致如下：
1 ）乙公司对粉煤灰分选设备进行技术改造，计划在 2020 年 3 月改造完成，并交付甲公司使用。甲公司以无偿赠送一定数量的粉煤灰，换取乙公司无偿转让粉煤灰分选设备。（假设双方按粉煤灰分选设备投资款 1000 万元定价，粉煤灰每吨 20 元（含税价），大约需要甲公司无偿赠送 50 万吨粉煤灰给乙公司）
2 ） 2020 年 3 月份开始，甲公司每月无偿赠送给乙公司粉煤灰，并开具增值税发票，做视同销售处理；赠送的粉煤灰数量达到能够抵偿粉煤灰分选设备投资款后，乙公司将分选设备正式无偿赠送给甲公司。
问题：
1 ）甲公司视同销售粉煤灰，贷方确认收入及销项税，那借方该对应什么科目合适呢？
2 ）待甲公司无偿赠送粉煤灰能够抵偿分选设备投资款时，甲公司该以哪个金额作为分选设备的入账价值呢（如未来作为固定资产核算）？
3 ）抵偿完分选设备投资款后，设备此时的公允价值与原设备投资款间就有了差异（设备有折损，即折旧），那这种情况会有什么税务或财务风险吗？
如果有没有表达清楚的地方，望陈老师指明，我好再补充相关信息。感谢陈老师的答疑解惑！

回答人：chenyiwei
基本赞同 2 楼意见。
乙公司改造完成时，甲公司即应确认固定资产（按乙公司的实际购建成本）
和其他应付款（尽管此时尚未获得设备产权，但实际上已可以控制设备的使用，不是取得产权时才将设备入账）。 2020 年后甲公司按约定交付粉煤灰时，借记该项其他应付款，贷记收入和增值税销项税额。